# 改线收入

提问人：dumingrain 时间：2023-02-06 21:28:47
陈版主，您好，想咨询您一个问题。一家A上市公司主营业务是天然气输送，现在有一项业务是，因为客户的原因，需要对某条线路稍微改一下，原来是直线，到了这里需要微微的绕一下。改线的费用是客户来支付，A公司又将改线工程全部分包，改线后，原先的部分的线路将不再使用，A公司现在的做法是，将改线的收入全额确认，分包支出作为成本。我是觉得不合适，因为原先管道资产实际有很小部分是不能使用了，现在全额做了收入，新建的管道又没有在账上核算。

回答人：chenyiwei
被审计单位的处理不合理。
建议处理原则：
1 、改线工程按实际支出（分包成本）计入固定资产成本，视同新建固定资产，完工后转固并计提折旧。
2 、改线所涉及的废弃旧线的账面价值转入清理，包括由本企业负担的拆除费用。
3 、收到客户款项贷记固定资产清理，与 2 中计入清理的拆除损失对冲后，剩余部分转入递延收益，自新建资产转固之日起，在新建资产的折旧年限内摊销，冲减新建资产的折旧费用。